【裁判字號】    88,上訴,1827
【裁判日期】    890320
【裁判案由】    懲治走私條例
【裁判全文】
臺灣高等法院高雄分院刑事判決                  八十八年度上訴字第一八二七號
    上  訴  人  台灣澎湖地方法院檢察署檢察官
    被      告  丙○○
                乙○○
                甲○○
    選任辯護人  吳賢明律師
                王進勝
                李偉如
右上訴人因被告等懲治走私條例案件，不服臺灣澎湖地方法院八十八年度訴字第六五
號中華民國八十八年十一月五日第一審判決（起訴案號：臺灣澎湖地方法院檢察署八
十八年度偵字第三二八號），提起上訴，本院判決如左：
      主      文
上訴駁回。
    事    實
丙○○（曾於八十四年間因走私罪，經臺灣台南地方法院判處有期徒刑六月，緩刑二
年，於八十四年五月十八日確定，緩刑未經撤銷）係澎湖縣外垵籍「昇財發號」漁船
船長，與該船船員乙○○、甲○○（曾分別於八十四年間因走私罪，經臺灣台南地方
法院分別判處有期徒刑八月、六月，分別緩刑三年、二年，均於八十四年五月十八日
確定，緩刑均未經撤銷）及許春雄（業經原審法院判處罪刑確定），基於共同運送管
制進口之走私物品之犯意聯絡，於八十八年六月十三日晚上六時五分許，由澎湖縣外
垵漁港報關後即共同駕駛該船出海後，在我國領海內之澎湖縣目斗嶼西北方七、八海
浬處，由乙○○以新台幣二萬元與一不詳大陸漁民所駕駛漁船交易，購得該大陸漁民
自我國大陸淪陷地區私運進入我國領海內淨重達二千五百零八公斤（完稅價格一二三
．九一一元）之白鯧魚，顯逾公告管制物品數額重量一千公斤（或十萬元）之規定，
並共同將上開私運管制進口之物品接駁裝載上漁船後即將之藏匿於船上密艙內，而於
同月十六日上午七時十五分許，運往澎湖縣馬公市笫三漁港時，為警查獲，並扣得上
述管制物品。案經澎湖縣警察局馬公分局報請臺灣澎湖地方法院檢察署檢察官偵查起
訴。
    理    由
一、右揭事實，業據被告丙○○、乙○○、許春雄、甲○○於本院審理時供承不諱，
    亦經證人歐武盛結證屬實；並有事實欄所載之大陸物品扣案可證，復有機漁船（
    含船員）進出港檢查表及照片在卷足憑，且扣案之前揭物品，其緝獲時之重量為
    二千五百零八公斤，查獲時完稅價格為一二三、九一一元，亦有扣押清冊及財政
    部關稅局八十八年九月三日關緝字第八八一六０八０五號函在卷足憑，本件事證
    明確，被告等犯行洵可認定。至系爭白鯧魚固無從証實係大陸漁民在我國領海內
    或我國領海外所補獲，但被告所駕駛漁船上所查獲魚種緊白鯧魚一種（若自行作
    業捕獲衡情應會有其他魚種方是），拖網無法大量捕獲，漁具（網）無作業痕跡
    ，網板及捲輪銹蝕無作業痕跡等情有執檢紀錄附卷可按，被告等辯稱有部分白鯧
    魚係其自行捕獲，尚無可採，且依被告自己所辯其捕魚器具設備甚佳（詳本院辯
    論筆錄），若謂我國領海內有充足白鯧魚魚源可供捕捉，其自行捕捉即可，何以
    待大陸漁民在我國領海搶捕，再行交易之理，是該漁貨是大陸漁民在大陸海域捕
    獲運入我國海域後交易無訛。
二、按行政院七十九年三月三十日公告修正，並於同年四月一日起實施之「懲治走私
    條例公告管制物品項目及其數額」丁項規定，自淪陷區私運物品進入本國自由地
    區，其所私運之物品，以管制物品論，除甲、乙二項物品外，其餘以私運一項或
    數項，其總額由海關比照緝獲時之完稅價格計算，超過十萬元或重量達一千公斤
    者，以管制進出口物品論。另依懲治走私條例第十二條規定，自大陸地區走私物
    品進入臺灣地區者，以私運物品進口論，適用本條例規定處斷。核被告丙○○、
    乙○○、甲○○所為，均係犯懲治走私條例第三條第一項運送管制物品進口逾公
    告數額罪。又渠等與許春雄間，有犯意聯絡及行為分擔，均應論以共同正犯。查
    被告四人運送走私物品之地點係在澎湖縣目斗嶼西北方七、八海浬處（公訴人誤
    為係在金門縣東南方約十五海浬），該海域已在我國十二海浬領海範圍之內，被
    告等人之行為係於我國海域內完成交易後運回澎湖本島，應係犯懲治走私條例第
    三條第一項運送管制物品進口逾公告數額罪，公訴人認係犯同法第二條第一項之
    罪，尚有未洽，起訴法條應予變更。被告犯罪事證既明，原審法院乃依據懲治走
    私條例第三條第一項、第十一條，刑法第十一條前段、第二十八條、第七十四條
    第一款、第三十八條第一項第三款，罰金罰鍰提高標準條例第一條前段之規定變
    更檢察官原起訴法條，並審酌被告四人身住澎湖蕞茸小島，島上居民因特殊地理
    環境因素，謀生殊為不易，今為謀生計而私自販入走私漁貨，雖屬不當，然究與
    走私危害物品，而致影響國內治安之走私行徑有別，且念渠等犯罪後均能坦承犯
    行、態度良好，而運送之走私物品其數額亦非鉅大且非為影響國內治安之物品等
    一切情狀，均量處有期徒刑十月，又敘明被告丙○○、乙○○、甲○○均曾於八
    十四年間因走私罪，經臺灣台南地方法院分別判處有期徒刑六、八、六月，分別
    緩刑二、三、二年（緩刑均未經撤銷），及被告許春雄且前未曾受有期徒刑以上
    刑之宣告，有本院被告全國前案紀錄表附卷可稽，渠等經此刑之教訓，當知所警
    惕，而無再犯之虞，因認前開宣告之刑，以暫不執行為適當，均併予宣告緩刑五
    年，以勵自新，而扣案之前開白鯧魚二千五百零八公斤，係因犯罪所得之物，且
    為被告等所有，已據被告供明在卷可按，併依刑法第三十八條第一項第三款，宣
    告沒收等情，認事用法均無不合，原審檢察官認原判決緩刑不當，指摘原判決不
    當，尚無理由，應予駁回。
據上論斷，應依刑事訴訟法第三百六十八條，判決如主文。
本案經檢察官林應華到庭執行職務。
中    華  民    國     八十九     年       三       月     二十       日
                              臺灣高等法院高雄分院刑事第八庭
                                  審判長法官  林榮龍
                                        法官  莊飛宗
                                        法官  洪兆隆
右正本證明與原本無異。
如不服本判決，應於判決送達後十日內向本院提出上訴狀，其未述理由者並應於提
出上訴狀後十日內向本院補提理由書（應附繕本)。
                                      書記官  葉淑華
中    華    民    國     八十九     年       三       月     二十二     日
附錄本案論罪科刑法條全文
附錄懲治走私條例第三條第一項：
運送、銷售或藏匿前條第一項之走私物品者，處五年以下有期徒刑、拘役或科或併科
新臺幣九萬元以下罰金。
                                                                        Ｇ


司法院資訊處製作；財團法人民間司法改革基金會備份。
